臺灣橋頭地方法院民事裁定
111年度抗字第39號
抗  告  人  吳東翰  
相  對  人  曾建銘（原名曾建民）

上列當事人間本票裁定事件，抗告人對於民國111年8月12日本院
111年度司票字第695號裁定提起抗告，本院裁定如下：
    主  文
原裁定關於駁回抗告人後開第二項聲請部分廢棄。
上開廢棄部分，相對人簽發如附表編號001至002所示之本票，內
載憑票交付抗告人各如附表編號001至002所示之金額，及均自原
裁定送達翌日起至清償日止，按年息6％計算之利息，得為強制執
行。
抗告程序費用新臺幣壹仟元由相對人負擔。
    理  由
一、抗告意旨略以：抗告人執相對人簽發如附表所示本票，聲請
    法院裁定准予強制執行，經原裁定以附表編號001、002本票
    註記「房屋握權金」、「汽車」之文字，違背票據應無條件
    支付之本質，而駁回抗告人上開本票2紙之聲請。惟該等文
    字僅表明相對人簽發本票之原因，非對上開本票2紙之提示
    兌付附加任何限制，僅屬無益事項而不生票據法上效力，非
    屬使上開本票2紙歸於無效之有害事項，爰提起本件抗告等
    語。
二、按執票人向本票發票人行使追索權時，得聲請法院裁定後強
    制執行。本票應記載左列事項，由發票人簽名：一、表明其
    為本票之文字。二、一定之金額。三、受款人之姓名或商號
    。四、無條件擔任支付。五、發票地。六、發票年、月、日
    。七、付款地。八、到期日。未載到期日者，視為見票即付
    。未載受款人者，以執票人為受款人。未載發票地者，以發
    票人之營業所、住所或居所所在地為發票地。未載付款地者
    ，以發票地為付款地。欠缺本法所規定票據上應記載事項之
    一者，其票據無效。但本法別有規定者，不在此限。票據上
    記載本法所不規定之事項者，不生票據上之效力。票據法第
    123條、第120條第1項至第5項、第11條第1項、第12條分別
    定有明文。是票據上應記載事項，可區分為絕對必要記載事
    項及相對必要記載事項，其中關於表明其為本票之文字、一
    定之金額、無條件擔任支付及發票年、月、日等記載，屬絕
    對必要記載事項，如有欠缺，依同法第11條第1項本文規定
    ，即屬無效。至本票上記載票據法所不規定之事項，除非其
    記載已使本票債權之行使附有條件或限制，致喪失「無條件
    擔任支付」意思，當認欠缺「無條件擔任支付」之絕對必要
    記載事項，而票據應屬無效外，依同法第12條規定，僅不生
    票據法上效力，不因此影響票據本身之效力。
三、經查，抗告人提出之如附表編號001、002本票已載明本票、
    金額、無條件支付、發票日、免除拒絕證書等事項，並由相
    對人簽名於發票人處，已具備本票之形式要件。該等本票雖
    於「無條件擔任兌付」字句外，註記「房屋握權金」、「汽
    車」等非票據法規定之文字，惟僅係敘明該等本票簽發之原
    因，並非以未定之事實作為付款提示之條件，且相對人既未
    將前開「無條件擔任兌付」之記載刪除，即無變更無條件擔
    任支付之意，是上開註記未違反本票應無條件擔任支付之性
    質，揆諸前揭規定及說明，僅不生票據法上效力，附表編號
    001、002本票不因此而無效。從而，抗告人聲請為附表編號
    001、002本票許可強制執行之裁定，應予准許。原裁定認附
    表編號001、002本票無效而駁回抗告人之聲請，尚有未洽，
    抗告意旨指摘原裁定不當，求予廢棄，為有理由，爰由本院
    將原裁定廢棄，並裁定如主文第2項所示。
四、據上論結，抗告人之抗告為有理由，裁定如主文。
中　　華　　民　　國　　111 　年　　8 　　月　　31　　日
                  民事第二庭  審判長法　官 謝文嵐
                                    法　官 翁熒雪　
                                    法　官 許家菱
以上正本係照原本作成。
本裁定不得再抗告。
中　　華　　民　　國　　111 　年　　9 　　月　　1 　　日
                                     書記官 劉國偉
附表：      編號 發   票   日 (民  國) 票  面  金  額 (新臺幣) 到  期  日 (民  國) 提  示  日 (民  國) 票據號碼 001 109年10月15日 360,000元 未    載 111年6月20日 633724 002 110年10月10日 100,000元 110年12月31日 111年6月20日 571029 003 110年10月10日 1,000,000元 未    載 111年6月20日 571031 004 110年10月10日 210,000元 未    載 111年6月20日 571032 005 110年10月10日 1,000,000元 未    載 111年6月20日 571035 006 110年12月31日 80,000元 未    載 111年6月20日 571039